---
title: "Seguimiento6 - PROMSACE"
author: "Hernan Nuñez"
date: "8/8/2020"
output: html_document
---

## Objetivo del trabajo

La finalidad de este trabajo es encontrar asociaciones entre categorias de variables y identificar grupos de individuos con perfil similar en sus respuestas a las preguntas.

## Librerias

Paquetes usados para el R

```{r}

library(tidyverse)
library(readxl)
library(lubridate)
library(ca)
library(gplots)
library(factoextra)
library(FactoMineR)
library(GGally)
library(knitr)
library(corrplot)
```


```{r setup, include=FALSE}
knitr::opts_chunk$set(echo = TRUE)
```


## Base de datos

Vista parcial de la base de datos de la encuesta

```{r}

bbdd <- read_excel("promsace 6agosto6pm.xlsx", 
    sheet = "Base de datos", range = "A3:AA3997", 
    col_types = c("date", "text", "text", "text", 
        "text", "text", "text", "text", "text", 
        "text", "text", "text", "text", "text", 
        "text", "text", "text", "text", "text", 
        "text", "text", "text", "text", "text", 
        "text", "text", "text"))
#-------------------

bbdd$`Recursos humanos` <- factor(bbdd$`Recursos humanos`, levels = c("Recursos humanos (capacitación, selección de personal, liquidación de beneficios, control de asistencia, etc.)", "No Aplica", "Sin Respuesta"), labels = c("Si", "No", "Sin Respuesta"))

#-------------------

bbdd$Abastecimiento <- factor(bbdd$Abastecimiento, levels = c("Abastecimiento (contratación de proveedores, patrimonio, términos de referencia, etc.)", "No Aplica", "Sin Respuesta"), labels = c("Si", "No", "Sin Respuesta"))

#-------------------

bbdd$`Presupuesto público` <- factor(bbdd$`Presupuesto público`, levels = c("Presupuesto público (PIA, PIM, PPR, certificación, devengado, etc.)", "No Aplica", "Sin Respuesta"), labels = c("Si", "No", "Sin Respuesta"))

#-------------------

bbdd$Tesorería <- factor(bbdd$Tesorería, levels = c("Tesorería (viajes y viáticos, caja única, caja chica, etc.)", "No Aplica", "Sin Respuesta"), labels = c("Si", "No", "Sin Respuesta"))

#-------------------

bbdd$Contabilidad <- factor(bbdd$Contabilidad, levels = c("Contabilidad (rendición de cuentas, Cuenta General de la República, estados financieros, etc.)", "No Aplica", "Sin Respuesta"), labels = c("Si", "No", "Sin Respuesta"))

#-------------------

bbdd$Control <- factor(bbdd$Control, levels = c("Control (previo, simultáneo, concurrente, auditorías externas etc.)", "No Aplica", "Sin Respuesta"), labels = c("Si", "No", "Sin Respuesta"))

#-------------------

bbdd$`Inversión pública` <- factor(bbdd$`Inversión pública`, levels = c("Inversión pública (perfil, formulación, evaluación, expediente técnico, banco de inversiones, etc.)", "No Aplica", "Sin Respuesta"), labels = c("Si", "No", "Sin Respuesta"))

#-------------------

bbdd$`Planeamiento estratégico` <- factor(bbdd$`Planeamiento estratégico`, levels = c("Planeamiento estratégico (POI, PEI, PDC, PESEM)", "No Aplica", "Sin Respuesta"), labels = c("Si", "No", "Sin Respuesta"))

#-------------------

bbdd$`Modernización de la Gestión Pública` <- factor(bbdd$`Modernización de la Gestión Pública`, levels = c("Modernización de la Gestión Pública (estructura y funcionamiento, procedimientos administrativos, procesos, gobierno abierto, etc.)", "No Aplica", "Sin Respuesta"), labels = c("Si", "No", "Sin Respuesta"))

#-------------------

bbdd$`No sé` <- factor(bbdd$`No sé`, levels = c("No sé", "No Aplica", "Sin Respuesta"), labels = c("Si", "No", "Sin Respuesta"))

#-------------------

bbdd$Otro <- factor(bbdd$Otro,levels = c("Si", "No", "Sin Respuesta"))

#-------------------

bbdd$`Cambiar el marco normativo` <- factor(bbdd$`Cambiar el marco normativo`, levels = c("Cambiar el marco normativo", "No Aplica", "Sin Respuesta"), labels = c("Si", "No", "Sin Respuesta"))

#-------------------

bbdd$`Potenciar conocimientos y habilidades de los servidores civiles` <- factor(bbdd$`Potenciar conocimientos y habilidades de los servidores civiles`, levels = c("Potenciar conocimientos y habilidades de los servidores civiles", "No Aplica", "Sin Respuesta"), labels = c("Si", "No", "Sin Respuesta"))

#-------------------

bbdd$`Articular labores entre áreas` <- factor(bbdd$`Articular labores entre áreas`, levels = c("Articular labores entre áreas", "No Aplica", "Sin Respuesta"), labels = c("Si", "No", "Sin Respuesta"))

#-------------------

bbdd$`Mejorar los sistemas informáticos y sistematizar procesos` <- factor(bbdd$`Mejorar los sistemas informáticos y sistematizar procesos`, levels = c("Mejorar los sistemas informáticos y sistematizar procesos", "No Aplica", "Sin Respuesta"), labels = c("Si", "No", "Sin Respuesta"))

#-------------------

bbdd$`Mejorar la coordinación con el ente rector y otras instituciones` <- factor(bbdd$`Mejorar la coordinación con el ente rector y otras instituciones`, levels = c("Mejorar la coordinación con el ente rector y otras instituciones", "No Aplica", "Sin Respuesta"), labels = c("Si", "No", "Sin Respuesta"))

#-------------------

bbdd$lista <- factor(bbdd$lista, levels = c("254102633", "256377828", "262814520", "262814761", "262814235"), labels = c("Web Link 1", "Piloto", "Lista 2", "Lista 1", "Lista 3"))

#-------------------

bbdd$Identificado <- factor(bbdd$Identificado , levels = c("Identificado", "No Identificado", "Viciado", "No Aplica", "Sin Respuesta"))

#-------------------

bbdd$Priorizado <- factor(bbdd$Priorizado , levels = c("Si", "No", "Viciado", "No Aplica", "Sin Respuesta"))

#--------------------

bbdd$`Nivel de gobierno` <- factor(bbdd$`Nivel de gobierno` , levels = c("Nacional", "Regional", "Local", "Viciado", "No Identificado", "No Aplica", "Sin Respuesta"))

#-------------------

bbdd$`Organo de pertenencia` <- factor(bbdd$`Organo de pertenencia`, levels = c("Órgano de Apoyo (recursos humanos, administración, tecnologías de la información, otros)", "Órgano de Asesoría (jurídica, planeamiento, presupuesto, otros)", "Órgano de Línea", "Otros", "Sin Respuesta"), labels = c("apoyo", "asesoria", "linea", "Otros","Sin Respuesta"))

#--------------------

bbdd$Sexo <- factor(bbdd$Sexo , levels = c("Hombre", "Mujer", "Sin Respuesta"))

#-------------------

bbdd$`Años trabajando en el Estado` <- factor(bbdd$`Años trabajando en el Estado`, levels = c("Menos de dos años", "De dos a cinco años", "De seis a diez años", "Más de diez años", "Sin Respuesta"), labels = c("[0 - 2>", "[2 - 5]", "[6 - 10]", "[11 a más>", "Sin Respuesta"))

#-------------------

bbdd$año <- year(bbdd$Fecha)

#-------------------

bbdd$mes <- month(bbdd$Fecha)

#-------------------

bbdd$dia <- day(bbdd$Fecha)

#-------------------

bbdd$hora <- hour(bbdd$Fecha)

#-------------------

bbdd$minuto <- min(bbdd$Fecha)

#-------------------

bbdd$segundo <- second(bbdd$Fecha)

#-------------------

bbdd$dia_de_la_semana <- wday(bbdd$Fecha, label = TRUE)

#------------------

bbdd$semana <- week(bbdd$Fecha)

head(bbdd)

```


## Formato de datos

Las variables que tomaremos para el analisis seran las que provienen de la pregunta 2 y la pregunta 3 del cuestionario debido a que se predeciran las variables lista, nivel de gobierno, organo de pertenencia, sexo y años trabajando para el estado.

```{r}

bbdd.activa <- bbdd[, 4:19]
head(bbdd.activa)

```


## Resumen de los datos

```{r}
summary(bbdd.activa)
```


```{r}

for (i in 1:16) {
plot(bbdd.activa[,i], main=colnames(bbdd.activa)[i],
ylab = "Count", col="steelblue", las = 2)
}

```


No hay ninguna variable cuya mayoria haya marcado "si".

Las variables "recursos humanos" "modernizacion de la gestion publica", de la pregunta 2 y "Potenciar conocimientos y habilidades de los servidores civiles", "Articular labores entre áreas", "Mejorar los sistemas informáticos y sistematizar procesos" de la pregunta 3 son los que mas respuestas afirmativas se obtuvieron por parte de los encuestados.

Si se encuentran categorias de frecuencia muy baja entonces se sugiere quitar la variable respectiva para el analisis.

Lo primero que se hara sera trabajar solo con las 5 variables arriba mencionadas, luego eliminaremos todas las filas que incluyan a un sin respuesta.

## Base de datos de trabajo

```{r}

bbdd.activa.rem <- bbdd.activa %>%
    select(`Recursos humanos`, `Modernización de la Gestión Pública`, `Potenciar conocimientos y habilidades de los servidores civiles`, `Articular labores entre áreas`, `Mejorar los sistemas informáticos y sistematizar procesos`)

bbdd.activa.rem <- bbdd.activa.rem %>%
    filter(`Recursos humanos` != "Sin Respuesta")

bbdd.activa.rem <- bbdd.activa.rem %>%
    filter(`Potenciar conocimientos y habilidades de los servidores civiles` != "Sin Respuesta")

#-------------------

bbdd.activa.rem$`Recursos humanos` <- factor(bbdd.activa.rem$`Recursos humanos`, levels = c("Si", "No"))

#-------------------

bbdd.activa.rem$`Modernización de la Gestión Pública` <- factor(bbdd.activa.rem$`Modernización de la Gestión Pública`, levels = c("Si", "No"))

#-------------------

bbdd.activa.rem$`Potenciar conocimientos y habilidades de los servidores civiles` <- factor(bbdd.activa.rem$`Potenciar conocimientos y habilidades de los servidores civiles`, levels = c("Si", "No"))

#-------------------

bbdd.activa.rem$`Articular labores entre áreas` <- factor(bbdd.activa.rem$`Articular labores entre áreas`, levels = c("Si", "No"))

#-------------------

bbdd.activa.rem$`Mejorar los sistemas informáticos y sistematizar procesos` <- factor(bbdd.activa.rem$`Mejorar los sistemas informáticos y sistematizar procesos`, levels = c("Si", "No"))

head(bbdd.activa.rem)
```


## Resumen de datos de trabajo

```{r}

summary(bbdd.activa.rem)

```


```{r}

for (i in 1:5) {
plot(bbdd.activa.rem[,i], main=colnames(bbdd.activa.rem)[i],
ylab = "Count", col="steelblue", las = 2)
}

```


Sin contar a los que no respondieron la pregunta 2 y la pregunta 3 vemos que la variable "mejorar los sistemas informaticos y sistematizar procesos" concentra una mayor cantidad de respuestas afirmativas con respecto a las demas variables.

## Análisis MCA

```{r}

res.mca <- MCA(bbdd.activa.rem, graph = FALSE)
print(res.mca)

```


## Atovalores/Varianzas

```{r}

eig.val <- get_eigenvalue(res.mca)
print(eig.val)

```


```{r}

fviz_screeplot(res.mca, addlabels = TRUE, ylim = c(0, 30))

```


Trabajaremos con dos dimensiones porque explican gran cantidad de informacion.

## Graficos

```{r}

fviz_mca_biplot(res.mca, label = "var", repel = TRUE, ggtheme = theme_minimal())

```


Los puntos cercanos representan individuos similares al igual que los triangulos cercanos.

## Graficos de variables

```{r}

var <- get_mca_var(res.mca)
var

```


### Correlacion entre variables y dimensiones principales

```{r}

fviz_mca_var(res.mca, choice = "mca.cor", repel = TRUE, ggtheme = theme_minimal())

```


La correlacion al cuadrado entre las variables y las dimensiones se utilizan como coordenadas.

La variable "mejorar los sistemas informaticos y sistematizar procesos" esta mas correlacionada con la dimension 1 y la variable "articular labores entre areas" esta mas correlacionada con la dimension 2

### coordenadas de las categorias

```{r}

var$coord

```


```{r}

fviz_mca_var(res.mca, repel = TRUE, ggtheme = theme_minimal())

```


Los que si marcaron "Potenciar conocimientos y habilidades de los servidores civiles" y "recursos humanos" tienen un perfil similar.

### Calidad de la representacion

cos2 mide el grado de asociacion entre la categoria de la variable y el eje particular.

```{r}

var$cos2

```


```{r}

fviz_mca_var(res.mca, col.var = "cos2", gradient.cols = c("#00AFBB", "#E7B800", "#FC4E07"), repel = TRUE, ggtheme =theme_minimal())

```


cos2 de las categorias con todas las dimensiones

```{r}

corrplot(var$cos2, is.corr = FALSE)

```


```{r}

fviz_cos2(res.mca, choice = "var", axes = 1:2)

```


Las variables mejor representadas en las 2 dimensiones son "Potenciar conocimientos y habilidades de los servidores civiles", "Mejorar los sistemas informaticos y sistematizar procesos" y "articular labores entre areas".

Probablemente sea necesario trabajar con las dimensiones 3 y 4 para trabajar con las variables "Modernizacion de la gestion publica" y "Recursos humanos".

Anteriormente comentamos que los que si marcaron "Potenciar conocimientos y habilidades de los servidores civiles" y "recursos humanos" tienen un perfil similar, pero viendo que la representacion de la variable recursos humanos es baja entonces se descarta esa associacion.

### Contribucion de las categorias a las dimensiones 1 y 2

```{r}

var$contrib

```


Contribuciones de las categorias a la dimension 1

```{r}

fviz_contrib(res.mca, choice = "var", axes = 1)

```


La variable "Mejorar los sistemas informaticos y sistematizar procesos" y la categoria si de la variable "Potenciar conocimientos y habilidades de los servidores civiles" son los mas importantes de la dimension 1.

Contribuciones de las categorias a la dimension 2

```{r}

fviz_contrib(res.mca, choice = "var", axes = 2)

```


La variable "articular labores entre areas" y la categoria si de "Potenciar conocimientos y habilidades de los servidores civiles" son los mas importantes de la variable 2

Contribuciones de las categorias a las dimensiones 1 y 2

```{r}

fviz_contrib(res.mca, choice = "var", axes = 1:2)

```


Las caegorias si de "articular labores entre areas" y "Potenciar conocimientos y habilidades de los servidores civiles" son los mas importantes en explicar la variabilidad en los datos que estamos trabajando

```{r}

fviz_mca_var(res.mca, col.var = "contrib", gradient.cols = c("#00AFBB", "#E7B800", "#FC4E07"), repel = TRUE, ggtheme = theme_minimal())

```


## Grafico de individuos

```{r}

ind <- get_mca_ind(res.mca)
ind

```


Parte de las coordenadas de puntos, calidad de la representacion y contribuciones de los individuos

```{r}

head(ind$coord)
head(ind$cos2)
head(ind$contrib)

```


### Calidad de los individuos

```{r}

fviz_mca_ind(res.mca, col.ind = "cos2", label = "none", gradient.cols = c("#00AFBB", "#E7B800", "#FC4E07"), repel = TRUE, ggtheme = theme_minimal())

```


Top 20 individuos que mas aportan a la calidad de las dimensiones 1 y 2

```{r}

fviz_cos2(res.mca, choice = "ind", axes = 1:2, top = 20)

```


### Contribucion de los individuos

```{r}

fviz_mca_ind(res.mca, col.ind = "contrib", label = "none", gradient.cols = c("#00AFBB", "#E7B800", "#FC4E07"), repel = TRUE, ggtheme = theme_minimal())

```

Top 20 individuos que mas contribuyen a las dimensiones 1 y 2

```{r}

fviz_contrib(res.mca, choice = "ind", axes = 1:2, top = 20)

```


### Individuos por grupos

Primero crearemos una base de datos de respaldo que ayude a agrupar los individuos debido a que hemos eliminado filas por su poca frecuencia de respuestas en la respectiva categoria.

#### Base de datos de respaldo

```{r}

bbdd.activa.rem.resp <- bbdd %>%
    filter(`Recursos humanos` != "Sin Respuesta")

bbdd.activa.rem.resp <- bbdd.activa.rem.resp %>%
    filter(`Potenciar conocimientos y habilidades de los servidores civiles` != "Sin Respuesta")

#-------------------

bbdd.activa.rem.resp$`Recursos humanos` <- factor(bbdd.activa.rem.resp$`Recursos humanos`, levels = c("Si", "No"))

#-------------------

bbdd.activa.rem.resp$`Modernización de la Gestión Pública` <- factor(bbdd.activa.rem.resp$`Modernización de la Gestión Pública`, levels = c("Si", "No"))

#-------------------

bbdd.activa.rem.resp$`Potenciar conocimientos y habilidades de los servidores civiles` <- factor(bbdd.activa.rem.resp$`Potenciar conocimientos y habilidades de los servidores civiles`, levels = c("Si", "No"))

#-------------------

bbdd.activa.rem.resp$`Articular labores entre áreas` <- factor(bbdd.activa.rem.resp$`Articular labores entre áreas`, levels = c("Si", "No"))

#-------------------

bbdd.activa.rem.resp$`Mejorar los sistemas informáticos y sistematizar procesos` <- factor(bbdd.activa.rem.resp$`Mejorar los sistemas informáticos y sistematizar procesos`, levels = c("Si", "No"))

head(bbdd.activa.rem.resp)
```


#### Agrupados por lista

```{r}

fviz_mca_ind(res.mca, label = "none", habillage = bbdd.activa.rem.resp$lista, addEllipses = TRUE, ellipse.type = "confidence", ggtheme = theme_minimal())

```


#### Agrupados por nivel de gobierno

```{r}

fviz_mca_ind(res.mca, label = "none", habillage = bbdd.activa.rem.resp$`Nivel de gobierno`, addEllipses = TRUE, ellipse.type = "confidence", ggtheme = theme_minimal())

```


#### Agrupados por organo de pertenencia

```{r}

fviz_mca_ind(res.mca, label = "none", habillage = bbdd.activa.rem.resp$`Organo de pertenencia`, addEllipses = TRUE, ellipse.type = "confidence", ggtheme = theme_minimal())

```

#### Agrupados por sexo

```{r}

fviz_mca_ind(res.mca, label = "none", habillage = bbdd.activa.rem.resp$Sexo, addEllipses = TRUE, ellipse.type = "confidence", ggtheme = theme_minimal())

```


#### Agrupados por años trabajando en el estado

```{r}

fviz_mca_ind(res.mca, label = "none", habillage = bbdd.activa.rem.resp$`Años trabajando en el Estado`, addEllipses = TRUE, ellipse.type = "confidence", ggtheme = theme_minimal())

```


## Descripcion de las dimensiones

```{r}

res.desc <- dimdesc(res.mca, axes = c(1, 2))

```


### Descripcion de la dimension 1

```{r}

res.desc[[1]]

```


### Descripcion de la dimension 2

```{r}

res.desc[[2]]

```


## Elementos complementarios

Creamos otra base de datos que nos ayude a seleccionar solo las variables complementarias.

```{r}

bbdd.activa.rem.resp2 <- bbdd.activa.rem.resp %>%
    select(`Recursos humanos`, `Modernización de la Gestión Pública`, `Potenciar conocimientos y habilidades de los servidores civiles`, `Articular labores entre áreas`, `Mejorar los sistemas informáticos y sistematizar procesos`, lista, `Nivel de gobierno`, `Organo de pertenencia`, Sexo, `Años trabajando en el Estado`)

head(bbdd.activa.rem.resp2)

```


```{r}

res2.mca <- MCA(bbdd.activa.rem.resp2, ind.sup = 1:10, quali.sup = 6:10, graph = FALSE)

```


Categorias de variables cualitativas complementarias.

```{r}

res2.mca$quali.sup

```


Individuos complementarios: usaremos los 10 primeros individuos ya estudiados en el analisis.

```{r}

res2.mca$ind.sup

```


### Graficos

```{r}

fviz_mca_biplot(res2.mca, label = "var", repel = TRUE, ggtheme = theme_minimal())

```


#### Correlacion entre variables activas y complementarias

```{r}

fviz_mca_var(res2.mca, choice = "mca.cor", repel = TRUE)

```


```{r}

fviz_mca_var(res2.mca, repel = TRUE, ggtheme = theme_minimal())

```


```{r}

fviz_mca_ind(res2.mca, label = "ind.sup", ggtheme = theme_minimal())

```


## Filtrando principales resultados

Filtraremos los resultados mas importantes.

Visualizar categorias con el cos2 >= 0.4

```{r}

fviz_mca_var(res.mca, select.var = list(cos2 = 0.4))

```


Top 3 categorias con el cos2 mas alto

```{r}

fviz_mca_var(res.mca, select.var = list(cos2 = 3))

```


Top 20 individuos y top 5 categorias que contribuyen. 
```{r}

fviz_mca_biplot(res.mca, select.ind = list(contrib = 94), select.var = list(contrib = 5), ggtheme = theme_minimal())

```


Concluimos que puede haber una asociacion entre los 94 individuos agrupados y la categoria "no" de la variable "Mejorar los sistemas informaticos y sistematizar procesos".


## Agrupacion jerarquica

Formaremos grupos de individuos semejantes con las variables procedentes de la pregunta 2 y 3 cuyas frecuencias de categorias no las hayan excluido del analisis y consideramos a las variables complementarias a predecir las cuales son "lista", "nivel de gobierno", "organo de pertenencia", "sexo" y "años trabajando para el estado.

```{r}

res3.mca <- MCA(bbdd.activa.rem.resp2, ncp = 4, quali.sup = 6:10, graph = FALSE)

```


Aplicamos agrupamientos jerarquicos sobre los resultados del analisis de correspondencia multiple.

```{r}

res.hcpc <- HCPC(res3.mca, graph = FALSE)

```


Dendograma

```{r}

fviz_dend(res.hcpc, show_labels = FALSE)

```


Mapa factor de individuos

```{r}

fviz_cluster(res.hcpc, geom = "point", main = "Factor map")

```


### Descripcion por variables

```{r}

res.hcpc$desc.var$test.chi2

```


### Descripcion por categorias

```{r}

res.hcpc$desc.var$category

```


Las variables que caracterizan mas a los clusteres son las variables "Recursos humanos", "Modernizacion de la Gestion Publica" y "Articular labores entre areas".

Cada cluster esta caracterizado por una categoria de las variables "Recursos humanos", "Modernizacion de la Gestion Publica" y "Articular labores entre areas".

Los individuos que pertenecen al primer cluster marcaron:
- "si" a "Modernizacion de la Gestion Publica"
- "si" a "Mejorar los sistemas informaticos sistematizar procesos"
- "no" a "Recursos humanos"
- "no" a "Articular labores entre areas"
- "no" a "Potenciar conocimientos y habilidades de los servidores civiles"

Los individuos que pertenecen al segundo cluster marcaron:
- "no" a "Modernizacion de la Gestion Publica"
- "no" a "Articular labores entre areas"
- "no" a "Recursos humanos".

Los individuos que pertenecen al tercer cluster marcaron:
- "si" a "Articular labores entre areas"
- "no" a "Mejorar los sistemas informaticos sistematizar procesos"
- "no" a "Potenciar conocimientos y habilidades de los servidores civiles"
- "no" a "Modernizacion de la Gestion Publica"

Los individuos que pertenecen al cuarto cluster marcaron:
- "si" a "Recursos humanos".
- "si" a "Potenciar conocimientos y habilidades de los servidores civiles"
- "no" a "Articular labores entre areas"
- "no" a "Modernizacion de la Gestion Publica"


## Descripcion por individuos

```{r}

res.hcpc$desc.ind$para

```


Los individuos mencionados son los mas tipicos en cada cluster.

## Resumen de concluciones

Puede haber una asociacion entre los 94 individuos agrupados y la categoria "no" de la variable "Mejorar los sistemas informaticos y sistematizar procesos".

Los individuos que pertenecen al primer grupo marcaron:
"si" a "Modernizacion de la Gestion Publica", "si" a "Mejorar los sistemas informaticos sistematizar procesos", "no" a "Recursos humanos", "no" a "Articular labores entre areas" y "no" a "Potenciar conocimientos y habilidades de los servidores civiles"

Los individuos que pertenecen al segundo grupo marcaron: "no" a "Modernizacion de la Gestion Publica", "no" a "Articular labores entre areas", "no" a "Recursos humanos".

Los individuos que pertenecen al tercer grupo marcaron:
"si" a "Articular labores entre areas", "no" a "Mejorar los sistemas informaticos sistematizar procesos", "no" a "Potenciar conocimientos y habilidades de los servidores civiles" y "no" a "Modernizacion de la Gestion Publica"

Los individuos que pertenecen al cuarto cluster marcaron: "si" a "Recursos humanos", "si" a "Potenciar conocimientos y habilidades de los servidores civiles", "no" a "Articular labores entre areas" y "no" a "Modernizacion de la Gestion Publica"

Los individuos mas tipicos en el Cluster 1 son: 51, 65, 69, 73 y 90. 

Los individuos mas tipicos en el Cluster 2 son: 26, 30, 40, 49 y 85 

Los individuos mas tipicos en el Cluster 3 son: 10, 13, 45, 47 y 50 

Los individuos mas tipicos en el Cluster 4 son: 14, 42, 48, 56 y 62 
 
## Otras consideraciones

Se pueden mejorar los clusters en funcion de una distancia adecuada a las variables categoricas que seria la distancia de Hamming pues la distancia que se tomo fue la euclidea.

## Fuente

Clustering Categorical Data Based on Distance Vectors
Author(s): Peng Zhang, Xiaogang Wang and Peter X.-K. Song
Source: Journal of the American Statistical Association, Vol. 101, No. 473 (Mar., 2006), pp.
355-367







