---
title: "PROMSACE seguimiento de encuestas"
author: "Hernan Nuñez"
date: "1/7/2020"
output: html_document
---

```{r setup, include=FALSE}
knitr::opts_chunk$set(echo = TRUE)
```
## Librerias usadas
```{r}
library(tidyverse)
library(readxl)
```


## Base de datos (28 feb al 30 marzo)
  Vista preliminar del inicio y final de las encuestas

```{r}
df <- read_excel("D:/descargas/Reporte corregido francisco 30junio.xlsx", 
    sheet = "R", range = "A1:G373", col_types = c("date", 
        "text", "text", "text", "text", "numeric", 
        "numeric"))

df$Dia <- factor(df$Dia, levels = (1:31))

df$Mes <- factor(df$Mes, levels = c("Febrero", "Marzo", "Abril", "Mayo", "Junio"))

df$`Dia de la Semana` <- factor(df$`Dia de la Semana`, levels = c("lunes", "martes", "miercoles", "jueves", "viernes", "sabado", "domingo"))

df$Tipo <- factor(df$Tipo, levels = c("Recopilada","Completa", "Completa y efectiva"))

glimpse(df)
```

## Resultados generales

### Recuento segun fecha

```{r}
ggplot(df, aes(x = Fecha, y = Recuento, color = Tipo)) +
  geom_line()
```

### Acumulado segun fecha

```{r}
ggplot(df, aes(x = Fecha, y = Acumulado, color = Tipo)) +
  geom_line()
```

### Variacion segun los dias

```{r}
ggplot(df, aes(x = `Dia de la Semana`, y = Recuento, color = Tipo)) +
  geom_boxplot()
```

### Recuento segun meses

```{r}
df_meses <- df %>%
            group_by(Mes, Tipo) %>%
            summarise(cantidad = sum(Recuento), se = sd(Recuento), upper = cantidad +               se, lower = cantidad - se)

ggplot(df_meses, aes(x = Mes, y = cantidad, fill = Tipo)) +
  geom_col(position = "dodge") +
   geom_errorbar(aes(ymin = lower, ymax = upper), position = "dodge")
```

## Febrero

```{r}
df_febrero <- df %>%
              filter(Mes == "Febrero")
df_febrero
```

### Recuento Febrero

```{r}
ggplot(df_febrero, aes(x = Dia, y = Recuento, fill = Tipo)) +
  geom_col(position = "dodge")
```

## Marzo

```{r}
df_marzo <- df %>%
            filter(Mes == "Marzo")
```

### Recuento Marzo

```{r}
ggplot(df_marzo, aes(x = Fecha, y = Recuento, color = Tipo)) +
  geom_line()
```

### Distribucion de recopilada Marzo

```{r}
df_marzo_recopilada <- df_marzo %>%
                        filter(Tipo == "Recopilada")

ggplot(df_marzo_recopilada, aes(Recuento)) +
  geom_histogram(binwidth = 30)
```

### Distribucion de completa Marzo

```{r}
df_marzo_completa <- df_marzo %>%
                        filter(Tipo == "Completa")

ggplot(df_marzo_completa, aes(Recuento)) +
  geom_histogram(binwidth = 30)
```


### Distribucion de Completa y efectiva Marzo

```{r}
df_marzo_completayefectiva <- df_marzo %>%
                        filter(Tipo == "Completa y efectiva")

ggplot(df_marzo_completayefectiva, aes(Recuento)) +
  geom_histogram(binwidth = 5)
```

## Marzo antes del covid

```{r}
df_marzo_nocovid <- df_marzo %>%
                    filter(Fecha <= "2020-03-17")
df_marzo_nocovid                    
```

### Recuento Marzo sin covid

```{r}
ggplot(df_marzo_nocovid, aes(x = Fecha, y = Recuento, color = Tipo)) +
  geom_line()
```


### Distribucion de recopilada Marzo sin covid

```{r}
df_marzo_recopilada_nocovid <- df_marzo_nocovid %>%
                        filter(Tipo == "Recopilada")

ggplot(df_marzo_recopilada_nocovid, aes(Recuento)) +
  geom_histogram(binwidth = 30)
```

### Distribucion de completa Marzo sin covid

```{r}
df_marzo_completa_nocovid <- df_marzo_nocovid %>%
                        filter(Tipo == "Completa")

ggplot(df_marzo_completa_nocovid, aes(Recuento)) +
  geom_histogram(binwidth = 30)
```


### Distribucion de Completa y efectiva Marzo sin covid

```{r}
df_marzo_completayefectiva_nocovid <- df_marzo_nocovid %>%
                        filter(Tipo == "Completa y efectiva")

ggplot(df_marzo_completayefectiva_nocovid, aes(Recuento)) +
  geom_histogram(binwidth = 5)
```

## Marzo despues del covid

```{r}
df_marzo_sicovid <- df_marzo %>%
                    filter(Fecha > "2020-03-17")
df_marzo_sicovid                    
```

### Recuento Marzo con covid

```{r}
ggplot(df_marzo_sicovid, aes(x = Fecha, y = Recuento, color = Tipo)) +
  geom_line()
```


### Distribucion de recopilada Marzo con covid

```{r}
df_marzo_recopilada_sicovid <- df_marzo_sicovid %>%
                        filter(Tipo == "Recopilada")

ggplot(df_marzo_recopilada_sicovid, aes(Recuento)) +
  geom_histogram(binwidth = 2)
```

### Distribucion de completa Marzo con covid

```{r}
df_marzo_completa_sicovid <- df_marzo_sicovid %>%
                        filter(Tipo == "Completa")

ggplot(df_marzo_completa_sicovid, aes(Recuento)) +
  geom_histogram(binwidth = 2)
```


### Distribucion de Completa y efectiva Marzo con covid

```{r}
df_marzo_completayefectiva_sicovid <- df_marzo_sicovid %>%
                        filter(Tipo == "Completa y efectiva")

ggplot(df_marzo_completayefectiva_sicovid, aes(Recuento)) +
  geom_histogram(binwidth = 1)
```

## Abril

```{r}
df_abril <- df %>%
            filter(Mes == "Abril")
```

### Recuento Abril

```{r}
ggplot(df_abril, aes(x = Fecha, y = Recuento, color = Tipo)) +
  geom_line()
```

### Distribucion de recopilada Abril

```{r}
df_abril_recopilada <- df_abril %>%
                        filter(Tipo == "Recopilada")

ggplot(df_abril_recopilada, aes(Recuento)) +
  geom_histogram(binwidth = 2)
```

### Distribucion de completa Abril

```{r}
df_abril_completa <- df_abril %>%
                        filter(Tipo == "Completa")

ggplot(df_abril_completa, aes(Recuento)) +
  geom_histogram(binwidth = 2)
```


### Distribucion de Completa y efectiva Abril

```{r}
df_abril_completayefectiva <- df_abril %>%
                        filter(Tipo == "Completa y efectiva")

ggplot(df_abril_completayefectiva, aes(Recuento)) +
  geom_histogram(binwidth = 1)
```

## Mayo

```{r}
df_mayo <- df %>%
            filter(Mes == "Mayo")
```

### Recuento Mayo

```{r}
ggplot(df_mayo, aes(x = Fecha, y = Recuento, color = Tipo)) +
  geom_line()
```

### Distribucion de recopilada Mayo

```{r}
df_mayo_recopilada <- df_mayo %>%
                        filter(Tipo == "Recopilada")

ggplot(df_mayo_recopilada, aes(Recuento)) +
  geom_histogram(binwidth = 2)
```

### Distribucion de completa Mayo

```{r}
df_mayo_completa <- df_mayo %>%
                        filter(Tipo == "Completa")

ggplot(df_mayo_completa, aes(Recuento)) +
  geom_histogram(binwidth = 2)
```


### Distribucion de Completa y efectiva Mayo

```{r}
df_mayo_completayefectiva <- df_mayo %>%
                        filter(Tipo == "Completa y efectiva")

ggplot(df_mayo_completayefectiva, aes(Recuento)) +
  geom_histogram(binwidth = 1)
```

## Junio

```{r}
df_junio <- df %>%
            filter(Mes == "Junio")
```

### Recuento Junio

```{r}
ggplot(df_junio, aes(x = Fecha, y = Recuento, color = Tipo)) +
  geom_line()
```

### Distribucion de recopilada Junio

```{r}
df_junio_recopilada <- df_junio %>%
                        filter(Tipo == "Recopilada")

ggplot(df_junio_recopilada, aes(Recuento)) +
  geom_histogram(binwidth = 2)
```

### Distribucion de completa Junio

```{r}
df_junio_completa <- df_junio %>%
                        filter(Tipo == "Completa")

ggplot(df_junio_completa, aes(Recuento)) +
  geom_histogram(binwidth = 2)
```


### Distribucion de Completa y efectiva Junio

```{r}
df_junio_completayefectiva <- df_junio %>%
                        filter(Tipo == "Completa y efectiva")

ggplot(df_junio_completayefectiva, aes(Recuento)) +
  geom_histogram(binwidth = 1)
```
